臺灣臺南地方法院刑事裁定
111年度聲字第1854號
聲明異議人
即  受刑人  李進煌




上列聲明異議人即受刑人因酒後駕車之公共危險案件，不服臺灣
臺南地方檢察署檢察官執行之指揮（111年度執更癸字第930號）
，聲明異議，本院裁定如下：
    主  文
聲明異議駁回。
    理  由
一、聲明異議意旨如附件聲明異議狀所載。
二、按執行裁判，由為裁判法院之檢察官指揮之；又受刑人或其
    法定代理人或配偶，以檢察官執行之指揮為不當者，得向諭
    知該裁判之法院聲明異議；法院並應就異議之聲明裁定之，
    刑事訴訟法第457條第1項前段、第484條、第486條分別定有
    明文。又聲明異議之對象，應係檢察官之執行指揮行為，而
    非檢察官據以指揮執行之裁判。刑事訴訟法第484條所稱「
    檢察官執行之指揮不當」，係指檢察官有積極執行指揮之違
    法及其執行方法有不當等情形而言。檢察官如依確定判決、
    裁定指揮執行，即無執行之指揮違法或其執行方法不當之可
    言（最高法院108年度台抗字第79號裁定意旨參照）。
三、經查：
　㈠聲明異議人即受刑人李進煌因酒後駕車之公共危險案件，分
    別經本院以①110年度交簡字第2320號判決判處有期徒刑6月
    確定；②110年度交簡字第2783號判決判處有期徒刑5月確定
    ，上開兩案並經本院以111年度聲字第495號裁定應執行有期
    徒刑10月，李進煌不服，提起抗告，經臺灣高等法院臺南分
    院以111年度抗字第383號裁定駁回抗告確定，有各該裁定及
    臺灣高等法院被告前案紀錄表在卷可按。上開案件由臺灣臺
    南地方檢察署（下稱臺南地檢署）檢察官以111年度執更字
    第930號分案執行，於民國111年8月26日核發111年度執更癸
    字第930號執行指揮書，接續另案111年度執癸字第5659號案
    件之後執行，刑期起算日為112年3月26日，經扣除上開①案
    件業已執行之有期徒刑6月（於110年11月26日易科罰金執行
    完畢），尚應執行有期徒刑4月，執行期滿日為112年7月25
    日，有111年度執更癸字第930號執行指揮書在卷可參，並經
    本院調取臺南地檢署111年度執更字第930號執行卷宗核閱無
    訛。
　㈡聲明異議意旨雖舉本院111年度交易字第169號判決（李進煌
    另案公共危險案件）事實欄㈣、㈤所記載前案紀錄：「本院1
    10年度交簡字第2320號判決，判處有期徒刑6月確定，110年
    11月26日易科罰金執行完畢」、「本院110年度交簡字第278
    3號，判處有期徒刑5月確定，於111年1月17日易科罰金執行
    完畢」之內容（即聲明異議人前揭①、②案件），主張其「似
    乎多執行1月了，111年度執更癸字第930號明顯錯誤」等語
    ，然詳究其臺灣高等法院被告前案紀錄表所記載②案件之執
    行紀錄，以及臺南地檢署111年度執字第651號、111年度執
    更字第930號執行卷宗，可知檢察官於111年1月17日受理前
    揭②案件之執行案件後，即向本院聲請與前揭①案件合併定應
    執行刑（嗣經本院裁定應執行有期徒刑10月，詳如前述），
    並未先就前揭②案件為准予易科罰金之執行，即無111年度交
    易字第169號判決所載「於111年1月17日易科罰金執行完畢
    」之事實，則檢察官依據前揭確定裁判，核發111年度執更
    癸字第930號執行指揮書，就聲明異議人所餘有期徒刑4月之
    刑期，予以發監執行，乃本其法律所賦與指揮刑罰執行權之
    行使，並無執行之指揮違法或其執行方法不當之可言。
　㈢從而，聲明異議意旨指摘檢察官111年度執更癸字第930號執
    行之指揮不當，容有誤會，要屬無據，應予駁回。
四、依刑事訴訟法第486條，裁定如主文。
中　　華　　民　　國　　111 　年　　11　　月　　24　　日
                  刑事第十三庭  法　官  吳彥慧
以上正本證明與原本無異。
如不服本裁定，應於收受送達後5日內向本院提出抗告狀。（應
附繕本）
　　　　　　　　　　　　　　　　書記官  張儷瓊
中　　華　　民　　國　　111 　年　　11　　月　　28　　日